臺灣高雄地方法院民事判決
111年度勞小字第43號
原      告  郭永舜  
被      告  昊瀚資訊股份有限公司



法定代理人  酆盧粉  
            王孝先  


上列當事人間請求給付工資等事件，本院於民國111年7月13日言
詞辯論終結，判決如下：
    主    文
被告應給付原告新臺幣陸萬零陸佰壹拾貳元，及自民國一百一十
一年七月二日起至清償日止，按年息百分之五算之利息。
訴訟費用新臺幣壹仟元由被告負擔。
本判決得假執行。但被告如以新臺幣陸萬零陸佰壹拾貳元為原告
預供擔保，得免為假執行。
    事實及理由
壹、程序部分：
一、按解散之公司除因合併、分割或破產而解散外，應行清算；
    解散之公司，於清算範圍內，視為尚未解散；法人至清算終
    結止，在清算之必要範圍內，視為存續，公司法第24條、第
    25條及民法第40條第2項分別定有明文。是經解散之公司，
    其法人人格並非即告消滅，必須經清算程序，並俟清算完結
    後，始喪失其法人格。又股份有限公司之清算，以董事為清
    算人，但本法或章程另有規定或股東會另選清算人時，不在
    此限，公司法第322條第1項亦設有規定。查被告昊瀚資訊股
    份有限公司（下稱昊瀚公司）業據高雄市政府經濟發展局於
    民國111年2月24日，以高市經商公字第1115067000號核准解
    散登記在案，而被告昊瀚公司已決議解散公司，此有經濟部
    商工登記公示資料查詢服務列印頁（見本院卷第31頁）在卷
    可證，依法應行清算，雖被告昊瀚公司於111年2月10日以股
    東臨時會選任酆世昌為清算人（見本院限閱卷第11頁），惟
    酆世昌已於111年2月16日死亡（見本院限閱卷第19頁酆世昌
    個人戶籍資料），並未完成清算程序（見本院卷第35至37頁
    ），則依前揭規定，應以該公司全體董事為清算人，而依被
    告昊瀚公司變更登記表所載，其董事尚有酆盧粉、王孝先（
    見本院限閱卷第17頁），爰列酆盧粉、王孝先為其法定代理
    人。
二、按訴狀送達後，原告不得將原訴變更或追加他訴，但請求基
    礎事實同一者、擴張或減縮應受判決事項之聲明者，不在此
    限。民事訴訟法第255條第1項第2、3款分別定有明文。本件
    原告起訴請求被告給付資遣費、積欠薪資共計新臺幣（下同
    ）7萬4500元及其利息，嗣起訴狀繕本送達後，原告於本院
    審理時捨棄積欠薪資之請求，並縮減資遣費為6萬612元及自
    111年7月2日起至清償日止，按年息5％計算之利息，而變更
    聲明如主文第一項所示，核與首揭規定相符，應予准許。
貳、實體部分：
一、原告主張：原告於108年1月21日至111年1月31日受僱於被告
    ，擔任全職軟體工程師，平均工資4萬元，被告於111年2月1
    0日無預警歇業卻未給付原告資遣費6萬612元等語，爰起訴
    求為判令：被告應給付原告6萬612元，及自111年7月2日起
    至清償日止，按年息5％計算之利息。
二、被告則以：被告公司是酆世昌在經營，酆盧粉、王孝先都是
    掛名董事，實質上沒有參與公司的經營，對於公司的事一無
    所知等語。
三、本院之判斷：
(一)本件原告主張之事實，業據原告提出薪資證明書、非自願離
    職證明書、薪轉帳戶內頁明細、高雄市政府函、公司變更登
    記表等件（見本院卷第11至27頁）為證，經本院調查前揭證
    據之結果，認原告上開主張，堪認屬實。故原告自得請求被
    告給付資遣費。
(二)按勞工適用本條例之退休金制度者，適用本條例後之工作年
    資，於勞動契約依勞動基準法第11條、第13條但書、第14條
    及第20條或職業災害勞工保護法第23條、第24條規定終止時
    ，其資遣費由雇主按其工作年資，每滿一年發給二分之一個
    月之平均工資，未滿一年者，以比例計給；最高以發給六個
    月平均工資為限，不適用勞基法第17條之規定。勞工退休金
    條例（下稱勞退條例）第12條第1項定有明文。本件被告昊
    瀚公司既已解散，應認有勞基法第11條第1款終止勞動契約
    之情形，則被告應依上開規定發給原告資遣費。本件原告以
    其平均薪資4萬元計算任職期間即自108年1月21日至111年1
    月31日止之資遣費為6萬612元【計算式：40000×新制基數（
    1又371/720）＝60612】，此有資遣費試算表（見本院卷第97
    頁）在卷可憑，為有理由，應予准許。
四、綜上，原告依勞退條例第12條第1項規定，請求被告給付原
    告資遣費6萬612元，及自起訴狀繕本送達翌日即111年7月2
    日（見本院卷第83頁）起至清償日止，按年息5％計算之利息
    ，為有理由，應予准許。
五、末按法院就勞工之給付請求，為雇主敗訴之判決時，應依職
    權宣告假執行。前項情形，法院應同時宣告雇主得供擔保或
    將請求標的物提存而免為假執行，勞動事件法第44條第1 、
    2 項定有明文，故依前開規定，本院應依職權宣告假執行，
    並同時諭知被告得預供相當金額擔保後免為假執行。
六、訴訟費用負擔之依據：民事訴訟法第78條。
中　　華　　民　　國　　111 　年　　7 　　月　　27　　日
                  勞動法庭法　官    黃顗雯
以上正本係照原本作成。
如對本判決上訴，須於判決送達後20日內向本院提出上訴狀，並
須表明原判決所違背之法令及其具體內容與依訴訟資料可認為原
判決有違背法令之具體事實之上訴理由。（均須按他造當事人之
人數附繕本）。
民事訴訟法第436條之24第2項：對於本判決之上訴，非以違背法
令為理由，不得為之。　　　　　　　　　　　　　　　　　
中　　華　　民　　國　　111 　年　　7 　　月　　27　　日
                          書記官    江俐陵